【裁判字號】    97,消債更,158
【裁判日期】    970710
【裁判案由】    更生事件
【裁判全文】
臺灣新竹地方法院民事裁定           97年度消債更字第158號
聲  請  人  甲○○
                        巷16.
代  理  人  徐豐益律師
上列當事人聲請消費者債務清理事件，本院裁定如下：
    主  文
聲請人應於本裁定送達後十日內，補提如附件所載之事項到院，
逾期未補正，即駁回其聲請。
    理  由
一、按聲請更生或清算不合程式或不備其他要件者，法院應以裁
    定駁回之，但其情形可以補正者，法院應定期間先命補正，
    消費者債務清理條例第8條定有明文。又按聲請更生或清算
    ，徵收聲請費新台幣壹仟元，郵務送達費及法院人員之差旅
    費不另徵收。但所需費用超過應徵收之聲請費者，其超過部
    份，依實支數計算徵收之。前項所需費用及進行更生或清算
    程序之必要費用，法院得酌定相當金額，定期命聲請人預納
    之，逾期未預納者，除別有規定外，法院得駁回更生或清算
    之聲請，此觀同法第六條之規定亦明。
二、查本件聲請人具狀聲請，漏未提出前開資料到院，爰定期命
    補正，如逾期未補正，則駁回其聲請。
三、依消費者債務清理條例第6條第3項、第8條但書，裁定如主
    文。
中    華    民    國    97    年    7     月    10    日
              民事第一庭    法      官  謝永昌
上為正本係照原本作成
本件不得抗告
中    華    民    國    97    年    7     月    10    日
                            書  記  官  李慧娟
附件：
一、預納郵務送達費新台幣2,040元（按債務人及債權人總人數
    ，以每人10份，每份34元計算）。
二、聲請人與金融機構協商成立後，迄聲請更生之日止，依原協
    商之約定，按各期清償之金額及證明，並註明自何時起開始
    清償、何時起未清償及無法清償之原因。
三、聲請人應提出毀諾前每月依協商機制應清償之數額及已清償
    之數額併完整之清償證明（如存摺封面及內頁、匯款或轉帳
    證明等）。
四、聲請人應釋明玉山銀行為何未在前置協商專用債權人清冊中
    。
五、聲請人在95年8月11號與中華（豐）銀行成立協商時，何
    以債權銀行僅有中華（豐）銀行、中國信託及新竹（渣打
    ）商銀等銀行？又當時之協議債務為502,085元，何以迄今
    債務高達1,379,250元？並請說明何筆債務係成立前開協議
    後所積欠？其總額為何？
六、聲請人應詳細釋明毀諾前、後生活有何重大變化？並具體釋
    明其不可歸責事由之情形。
七、聲請人應說明何以聲請前兩年內之收入總額為0元？
八、聲請人應釋明郵政帳戶96年8月8日由國泰人壽匯入465,783
    元，此款項之流向。
九、聲請人需提出早餐車生意下滑之時點。
十、聲請人主張每月必要支出費用為23,068元，金額是否過高？
    又此金額與證物15所列聲請人每月實際必要支出明細不符？
    請具體說明並釋明聲請前兩年內必要支出為何？
十一、受扶養人彭芷晏之父彭垂鋒是否有負擔扶養費，如何分擔
      ，請提出證明。
十二、聲請人應提出每月支出電信費兩千之證明。


司法院資訊處製作；財團法人民間司法改革基金會備份。
